臺灣新北地方法院刑事判決
111年度審簡上字第18號
上  訴  人  臺灣新北地方檢察署檢察官
被      告  李克慰



上列上訴人因被告傷害案件，不服本院中華民國110年12月28日1
10年度審簡字第563號第一審判決（起訴案號：110年度偵續字第
170號），提起上訴，本院管轄之第二審合議庭判決如下：
    主  文
上訴駁回。
    事  實
一、緣李克慰之友人阿輝前於民國108年7年10日經李克慰介紹而
    借款新臺幣（下同）20萬元予莊力淳。嗣莊力淳因又有資金
    需求，乃於108年10月14日9時45分許至同日11時30分許間，
    至李孟漢所經營、位於新北市○○區○○○路000號之順鑫當舖典
    當其所有之車牌號碼000-0000號自用小客車而向李孟漢（所
    涉搶奪罪嫌部分，業經臺灣新北地方檢察署檢察官以109年
    度偵字第15158號為不起訴處分確定）借款28萬5千元，李克
    慰經李孟漢告知莊力淳在上開當舖後，遂前往該當舖。李克
    慰（所涉重利、恐嚇取財、恐嚇等罪嫌部分，另經臺灣新北
    地方檢察署檢察官以109年度偵字第15158號為不起訴處分確
    定）抵達順鑫當舖後，因前開20萬元債務問題與莊力淳發生
    口角衝突，竟基於傷害之犯意，徒手毆打莊力淳（莊力淳所
    涉傷害罪嫌部分，另經臺灣新北地方檢察署檢察官以109年
    度偵字第15158號為不起訴處分確定）之頭部，並互相拉扯
    、推擠，致莊力淳因而受有左眼角上方及頭部後腦勺擦挫傷
    之傷害。
二、案經莊力淳訴由新北市政府警察局蘆洲分局報告臺灣新北地
    方檢察署檢察官偵查起訴。
    理  由
壹、證據能力部分：
    本案據以認定被告李克慰犯罪之供述證據，公訴人及被告在
    本院審理時經提示後均陳明沒有意見，且於本院言詞辯論終
    結前，均未聲明異議，復經本院審酌認該等證據之作成無違
    法、不當或顯不可信之情況，而非供述證據亦非公務員違背
    法定程序所取得，依刑事訴訟法第158條之4反面解釋、第15
    9條之5之規定，均有證據能力。
貳、實體方面：
一、上揭犯罪事實，業據被告李克慰於警詢時、偵查中、原審準
    備程序及本院審理時均坦承不諱，核與證人即告訴人莊力淳
    於警詢時、證人李孟漢於警詢時及偵查中、證人鄭健男於警
    詢時之證述相符，並有告訴人傷勢照片2張、員警出具之職
    務報告1份、告訴人與鄭健男之LINE對話紀錄截圖3張、現場
    照片11張、李孟漢提供手機連線當舖內監視器畫面之截圖照
    片4張在卷可稽（見偵字卷第32、37、51至60頁），足認被
    告之自白核與事實相符，應可採為認定事實之依據。至被告
    於本院審理時雖坦認傷害犯行，但又稱：我不認為是我動手
    毆打他，我認為我們2人的傷勢就是拉扯所造成的等語，惟
    被告於偵查中供稱：因為他們沒還錢，所以就吵起來，雙方
    互相拉扯，就是互相揮手等語（見偵字卷第95頁），足見被
    告當時除拉扯之動作外，應亦有揮手之動作無疑，且觀諸告
    訴人之傷勢照片，此等傷勢顯非單純之拉扯、推擠所能造成
    ，是告訴人指述被告有出手毆打一節，應屬可信，被告於本
    院審理時稱其與告訴人僅有互相拉扯，尚無可採，附予敘明
    。綜上，本案事證已臻明確，被告犯行洵堪認定，應依法論
    科。
二、論罪及駁回上訴之理由：
  ㈠核被告所為，係犯刑法第277條第1項之傷害罪。
  ㈡又被告前因公共危險案件，經臺灣桃園地方法院105年度桃交
    簡字第2027號判決判處有期徒刑3月確定，於105年12年6日
    易科罰金執行完畢，有臺灣高等法院被告前案紀錄表1份在
    卷可按，其於刑之執行完畢後，5年內故意再犯本件有期徒
    刑以上之罪，為累犯；惟被告前案係犯不能安全駕駛致交通
    危險罪，與被告本件所犯傷害罪之犯罪類型、行為態樣、造
    成之法益侵害顯然不同，參酌司法院釋字第775號解釋意旨
    ，為避免發生罪刑不相當之情形，爰不予依刑法第47條第1
    項之規定加重罪刑，併此敘明。
  ㈢原審以被告犯行事證明確，適用刑事訴訟法第449條第2項、
    第3項、第454條第2項，刑法第277條第1項、第41條第1項前
    段，刑法施行法第1條之1第1項等規定，並審酌被告為智識
    正常之成年人，遇事不思理性解決，僅因債務糾紛竟徒手毆
    打告訴人之頭部，致告訴人受有上述傷害，顯欠缺尊重他人
    身體健康安全之法治觀念，所為誠屬不該，兼衡其素行、大
    學畢業之智識程度、家庭經濟狀況小康、犯罪之動機、目的
    、手段、告訴人所受傷勢，及被告犯後坦認犯行，惟迄今未
    能與告訴人達成和解或取得諒解等一切情狀，量處拘役40日
    ，並諭知如易科罰金之折算標準。經核原審認定事實及適用
    法律均無不合，量刑亦屬妥適。
  ㈣檢察官依告訴人請求提起上訴，其上訴意旨略以：原審漏未
    審酌被告係為強行取得其前之債款致生本案衝突，迄今雙方
    債務已否清償未明，被告亦未與告訴人和解或取得諒解，逕
    於原審表示願以拘役40日得易科罰金之刑度受罰，顯有以此
    勾銷前開債務並抵償告訴人所受傷害之意，原審漏未斟酌及
    此，逕以量處拘役40日，實與人民之法律感情有違，更助長
    其僥倖之心，顯難收懲儆之效，亦未能使罰當其罪，而違背
    量刑之內部性界限，自有刑事訴訟法第378條判決不適用法
    則或適用不當之違背法令事由云云。惟按，量刑輕重，係屬
    事實審法院得依職權自由裁量之事項，苟其量刑已以行為人
    之責任為基礎，並斟酌刑法第57條各款所列情狀，而未逾越
    法定刑度或有濫用權限情事，即不得任意指為違法（最高法
    院75年台上字第7033號判例、98年度台上字第5002號判決意
    旨參照）。原審判決就被告犯罪情節及科刑部分之量刑基礎
    ，已於理由內具體說明，業如前述，顯已斟酌刑法第57條各
    款所列情狀，及被告迄今未與告訴人達成和解或取得諒解，
    及告訴人所受傷勢程度等情狀，並基於刑罰目的性之考量、
    刑事政策之取向以及行為人刑罰感應力之衡量等因素，而為
    刑之量定，並未逾越公平正義之精神，客觀上亦不生量刑畸
    重畸輕之裁量權之濫用，且原審所處之刑，未逾越法定刑度
    ，至告訴人先前告訴被告另涉有恐嚇取財等罪嫌部分，業經
    臺灣新北地方檢察署檢察官以109年度偵字第15158號為不起
    訴處分確定，被告與告訴人間之債務是否業已清償，僅屬雙
    方之民事糾葛，實與本案之量刑無涉，自無庸於本案量刑中
    予以審酌，是本院審酌前開量刑事由後認為原審量刑亦無違
    法、不當。從而，上訴人上訴指摘原審判決量刑過輕，請求
    改判云云，為無理由，應予駁回。
據上論斷，應依刑事訴訟法第455條之1第1項、第3項、第368條
，判決如主文。
中　　華　　民　　國　　111 　年　　7 　　月　　27　　日
                  刑事第二十五庭  審判長法　官  白光華

                                        法　官　王綽光

                                        法　官　曾淑娟
本判決不得上訴。
                                        書記官  王若安 
中　　華　　民　　國　　111 　年　　7 　　月　　29　　日
附錄本案論罪科刑法條全文：
中華民國刑法第277條
傷害人之身體或健康者，處5年以下有期徒刑、拘役或50萬元以
下罰金。
犯前項之罪，因而致人於死者，處無期徒刑或7年以上有期徒刑
；致重傷者，處3年以上10年以下有期徒刑。